臺灣高雄地方法院刑事判決　　　　　　　100年度訴字第691號
公　訴　人　臺灣高雄地方法院檢察署檢察官
被　　　告　鄭永成
上列被告因毒品危害防制條例案件，經檢察官提起公訴（100 年
度毒偵字第623 號、100年度毒偵字第946號），本院判決如下：
    主  文
鄭永成施用第一級毒品，共貳罪，均累犯，各處有期徒刑捌月；
又施用第二級毒品，共貳罪，均累犯，各處有期徒刑月；又持
有第一級毒品，累犯，處有期徒刑月，扣案含有第一級毒品嗎
啡及第二級毒品可待因成分之毒品壹包（毛重壹點柒公克）沒收
銷燬之。應執行有期徒刑壹年拾月，扣案含有第一級毒品嗎啡及
第二級毒品可待因成分之毒品壹包（毛重壹點柒公克）沒收銷燬
之。
    事  實
一、鄭永成於民國95年間因施用毒品案件，經本院以95年度毒聲
    字第95號裁定觀察、勒戒，認無繼續施用毒品傾向，於95年
    4 月25日執行完畢釋放；又於96年間因詐欺案件，經臺灣基
    隆地方法院以96年度基簡字第1127號判處有期徒刑3 月，嗣
    減為有期徒刑1 月15日確定；復於97年間因施用毒品案件，
    經本院以97年度審訴字第125 號判處有期徒刑7 月、7 月，
    應執行有期徒刑1 年確定；再因施用毒品案件，經本院以97
    年度審訴字第3853號判處有期徒刑7 月確定；前開4 罪接續
    執行，於98年8 月28日縮短刑期假釋出監並付保護管束，於
    99年1 月2 日因保護管束期滿未經撤銷假釋而視為執行完畢
    。詎不知悔改，明知嗎啡、可待因、海洛因、甲基安非他命
    分別係毒品危害防制條例第2 條第2 項第1 款及第2 款所列
    之第一級及第二級毒品，非經許可不得持有、施用，竟分別
    為下列行為：
  (一)於99年11月14日上午某時，基於施用第一級毒品海洛因之犯
    意，在高雄市○○區○○路10巷15號住處內，以將第一級毒
    品海洛因摻入香菸點燃吸食之方式，施用第一級毒品海洛因
    1 次；另基於施用第二級毒品甲基安非他命之犯意，以玻璃
    球燒烤吸食煙霧之方式，施用第二級毒品甲基安非他命1 次
    。嗣於99年11月16日12時5 分許，經警徵得其同意後採尿送
    驗，結果呈嗎啡及甲基安非他命陽性反應，而悉上情。
  (二)於99年11月19日下午某時，基於施用第一級毒品海洛因之犯
    意，在高雄市○○區○○路10巷15號住處內，以將第一級毒
    品海洛因摻入香菸點燃吸食之方式，施用第一級毒品海洛因
    1 次；復基於施用第二級毒品甲基安非他命之犯意，以玻璃
    球燒烤吸食煙霧之方式，施用第二級毒品甲基安非他命1 次
    。
  (三)於99年11月22日上午11時許，基於持有第一級毒品、第二級
    毒品之犯意，在高雄市旗津區風車公園附近，向姓名年籍不
    詳綽號「黑人」之成年男子，購買含有第一級毒品嗎啡及第
    二級毒品可待因之白色晶體1 包並持有之（起訴書漏載持有
    毒品之來源，並誤載為第二級毒品甲基安非他命），嗣於同
    日15時許，經警盤查吞食入腹，惟送醫取出後仍扣得上開毒
    品（已呈現褐色團狀夾鏈袋）1 包，並徵得其同意後採尿送
    驗，結果呈嗎啡及甲基安非他命陽性反應，而悉(二)、(三)部分
    之情。
二、案經高雄市政府警察局鼓山分局移請臺灣高雄地方法院檢察
    署檢察官偵查起訴。
    理  由
一、按被告以外之人於審判外之陳述，雖不符刑事訴訟法第159
    條之1 至第159 條之4 之規定，而經當事人於審判程序同意
    作為證據，法院審酌該言詞陳述或書面陳述作成時之情況，
    認為適當者，亦得為證據。當事人、代理人或辯護人於法院
    調查證據時，知有第159 條第1 項不得為證據之情形，而未
    於言詞辯論終結前聲明異議者，視為有前項之同意，同法第
    159 條之5 第1 、2 項分別定有明文。本判決所引用之傳聞
    證據，當事人迄未於本案言詞辯論終結前聲明異議，依前開
    法條之規定，視為當事人已同意援引作為證據，且經本院審
    酌該等言詞陳述或書面陳述作成時之情況及證據取得過程等
    節，認為適當，可以作為認定事實之依據。
二、訊據被告對於上開事實坦認不諱（見本院卷第15、16頁），
    又其分別於99年11月16日、99年11月22日經警採集尿液送檢
    驗結果，皆呈第一級毒品海洛因、第二級毒品甲基安非他命
    進入人體代謝分解後之嗎啡、可待因及甲基安非他命、安非
    他命之陽性反應，有高雄市政府警察局鼓山分局99年度查獲
    毒品案件嫌疑人尿液代碼- 姓名對照表、高雄市立凱旋醫院
    100 年1 月6 日濫用藥物尿液檢驗報告各2 紙在卷可稽；又
    扣案之褐色團狀夾鏈袋1 包經送驗結果，呈第一級毒品嗎啡
    、第二級毒品可待因陽性反應，此有相片1 張、高雄醫學大
    學附設中和紀念醫院00000-000 、00000-000 號檢驗報告在
    卷可佐，足認被告之任意性自白核與事實相符，應堪認定，
    故本案事證明確，被告犯行堪以認定。按犯毒品危害防制條
    例第10條之罪，經法院裁定觀察、勒戒後，倘於5 年內再犯
    ，並無同法第20條之適用，應依法為追訴處罰。被告於95年
    間因施用毒品案件，經本院以95年度毒聲字第95號裁定觀察
    、勒戒，認無繼續施用毒品傾向，於95年4 月25日執行完畢
    釋放，此有臺灣高等法院被告前案紀錄表1 份在卷可佐，復
    於5 年內再犯本案施用毒品之犯行，揆諸前揭說明，應由檢
    察官予以追訴，依法論科。
三、核被告事實(一)、(二)部分所為，分別係犯毒品危害防制條例第
    10條第1 項施用第一級毒品罪、同法第10條第2 項施用第二
    級毒品罪；事實(三)部分所為，係犯毒品危害防制條例第11條
    第1 項、第2 項持有第一級毒品、第二級毒品罪。被告施用
    第一級毒品海洛因、第二級毒品甲基安非他命前持有第一級
    毒品海洛因、第二級毒品甲基安非他命之低度行為，應為施
    用之高度行為所吸收，不另論持有第一級毒品罪及持有第二
    級毒品罪。又被告就事實(一)、(二)部分所犯4 罪，犯意各別，
    行為互殊，應予分論併罰；被告就事實(三)部分，係以一持有
    行為，同時觸犯持有第一級毒品、持有第二級毒品罪，為想
    像競合犯，應從較重之持有第一級毒品罪處斷。又起訴書雖
    就事實(三)部分，誤載為被告持有第二級毒品甲基安非他命，
    及未援引適用之法條，惟起訴事實已明載被告持有扣案毒品
    之事實，檢察官並已當庭更正被告此部份應為持有第一級毒
    品，經核並無違誤，應認此部份之事實亦應為起訴之範圍，
    僅為漏引毒品危害防制條例第11條之論罪，本院自應併予審
    判，附此敘明。又被告有如事實欄所載之前案科刑及執行完
    畢紀錄，有卷附臺灣高等法院被告前案紀錄表可按，其受有
    期徒刑之執行完畢後，5 年以內故意再犯本案有期徒刑以上
    之罪，均為累犯，各應依刑法第47條第1 項之規定加重其刑
    。爰審酌被告前已有多次施用毒品之前科，如前所述，素行
    不良，仍未深切體認毒品危害己身之鉅，及早謀求脫離毒害
    之道，反再次漠視法令禁制而多次施用，並另行持有毒品，
    足見其戒除毒癮之意志薄弱；然施用毒品所生危害，實以自
    戕身心健康為主，對於他人之生命、身體、財產等法益，尚
    無明顯而重大之實害，酌以被告坦認犯行，犯後態度良好，
    暨其智識程度、家庭經濟狀況等一切情狀，分別量處如主文
    所示之刑，並定其應執行刑，以示懲儆。至扣案之褐色團狀
    夾鏈袋1 包（毛重1.7 公克）內含有第一級毒品嗎啡、第二
    級毒品可待因成分，已如前述，應依毒品危害防制條例第18
    條第1 項沒收銷燬之。
據上論斷，應依刑事訴訟法第299 條第1 項前段，毒品危害防制
條例第10條第1 項、第2 項、第11條第1 項、第2 項、第18條第
1 項，刑法第11條、第55條、第47條第1 項、第51條第5 款，判
決如主文。
本案經檢察官鄭靜筠到庭執行職務。
中    華    民    國   100    年    7     月    27    日
                  刑事第十一庭  審判長法  官  李代昌
                                      法  官  林韋岑
                                      法  官  鄭  瑋
以上正本證明與原本無異。
如不服本判決，應於判決送達後10日內，向本院提出上訴狀。
中    華    民    國   100    年    7     月    28    日
                                      書記官  蔡佩珊
附錄論罪科刑法條：
毒品危害防制條例第10條
施用第一級毒品者，處 6 月以上 5 年以下有期徒刑。
施用第二級毒品者，處 3 年以下有期徒刑。
毒品危害防制條例第11條
持有第一級毒品者，處 3 年以下有期徒刑、拘役或新臺幣 5 萬
元以下罰金。
持有第二級毒品者，處 2 年以下有期徒刑、拘役或新臺幣 3 萬
元以下罰金。
持有第一級毒品純質淨重十公克以上者，處 1 年以上 7 年以下
有期徒刑，得併科新臺幣 1 百萬元以下罰金。
持有第二級毒品純質淨重二十公克以上者，處 6 月以上 5 年以
下有期徒刑，得併科新臺幣 70 萬元以下罰金。
持有第三級毒品純質淨重二十公克以上者，處 3 年以下有期徒
刑，得併科新臺幣 30 萬元以下罰金。
持有第四級毒品純質淨重二十公克以上者，處 1 年以下有期徒
刑，得併科新臺幣 10 萬元以下罰金。
持有專供製造或施用第一級、第二級毒品之器具者，處 1 年以
下有期徒刑、拘役或新臺幣 1 萬元以下罰金。